# 请教陈版，新租赁准则下可变租金的问题

提问人：rationticsong 时间：2021-11-26 13:10:45
1>关于可变租金的确认：我有一家公司和关联方签订了一个 15 年的办公楼租赁合同，约定了前 5 年的具体租金，第 6 年到第 15 年的租金未具体约定，协议约定根据到时双方一致同意的市场租金确定。想问使用权资产和租赁负债是根据 5 年确认，还是根据 15 年确认，如果是 15 年的话，第 6 年到第 15 年的租金如何确定呢？
2>关于转租确认融资租赁的问题：公司同时将这栋办公楼转租给各第三方公司，目前出租率在85%左右，每一家租赁期限不一致，最长的有 15年，大约占总转租合同金额的45%。考虑到最长 15 年的租约占原租赁合同的100%，想问下这一块是否需要单独拆分确认为融资租赁？

回答人：chenyiwei
首先建议合理确定“租赁期”，关注第 6 ～ 15 年的租赁对双方是否具有约束力，届时 6 年后继续续租的可能性大小等。
如果确定会计上的租赁期为 15 年的，则建议参照取决于指数或比率的可变租赁付款额处理。按照未来市场租金计算的租金也可以看作是取决于指数（物价指数）的租赁付款额。按照此类租赁付款额的一般处理原则，是在资产负债表日按照当日的挂钩指数计量，后续根据指数变动情况，对租赁负债和使用权资产账面价值进行调整。